臺灣高等法院臺中分院刑事裁定
110年度聲字第2849號
聲  請  人  臺灣高等檢察署臺中檢察分署檢察官     
受  刑  人  林躍達
上列聲請人因受刑人數罪併罰有二裁判以上，聲請定其應執行之
刑（聲請案號：110年度執聲字第1343號），本院裁定如下：
    主  文
林躍達因犯如附表所示各罪所處之刑，有期徒刑部分應執行有期
徒刑伍年。
    理  由
一、聲請意旨略以：受刑人因毒品危害防制條例數罪，先後經判
    決確定如附表。數罪中雖有刑法第50條第1項但書所列情形
    ，惟受刑人已請求檢察官聲請定應執行刑，應依刑法第50條
    第2項、第53條、第51條第5款規定，定其應執行之刑，爰依
    刑事訴訟法第477條第1項聲請裁定等語。
二、按數罪併罰，有二裁判以上者，依刑法第51條之規定，定其
    應執行之刑；得易科罰金之罪與不得易科罰金之罪，受刑人
    請求檢察官聲請定應執行刑者，依刑法第51條規定定之；數
    罪併罰，分別宣告其罪之刑，若宣告多數有期徒刑者，於各
    刑中之最長期以上，各刑合併之刑期以下，定其刑期，但不
    得逾30年。刑法第53條、第50條第2項、第51條第5款分別定
    有明文。
三、經查：
　 ㈠受刑人林躍達因犯附表所示之罪，分別經臺灣臺中地方法院
     及本院判決處如附表所示之刑，均經確定在案，有該案件
     之判決書及臺灣高等法院被告前案紀錄表各1份在卷可稽。
     又受刑人所犯如附表編號2至4所示之罪係處以不得易科罰
     金之刑，如附表編號1所示之罪則係處以得易科罰金之刑，
     受刑人已就上開各罪請求檢察官向本院聲請定應執行刑乙
     情，有臺灣臺中地方檢察署刑法第50條第1項但書案件是否
     請求定應執行刑調查表在卷足稽。又受刑人所犯如附表編
     號2至3所示之罪，曾經定應執行之刑如附表2至3備註列所
     示，是本件更定執行刑時，應有不利益變更禁止原則之適
     用，本院應以受刑人所犯原各罪之宣告刑為基礎而裁量刑
     期，惟仍不得較上開各罪曾定之應執行刑與其他宣告刑之
     總和為重（最高法院104年度台抗字第778號裁定意旨參照
     ）。
　㈡又定應執行刑，不僅攸關國家刑罰權之行使，於受刑人之權
    益亦有重大影響，除顯無必要或有急迫情形外，法院於裁定
    前，允宜予受刑人以言詞、書面或其他適當方式陳述意見之
    機會，程序保障更加周全（最高法院110年度台抗大字第489
    號大法庭裁定意旨參照）。是本院就檢察官聲請事項已以書
    面通知受刑人於文到7日內具狀陳述意見，該函文已於110年
    11月22日送達至受刑人所在之法務部○○○○○○○○○，由其親自
    簽名捺印並收受，經受刑人回覆無意見，此有卷附該函（稿
    ）、陳述意見調查表在卷可參(見本院卷第65至71頁)，已保
    障受刑人程序上之權益。
  ㈢茲聲請人以本院為上開案件犯罪事實最後判決之法院為前揭
    聲請，本院審核各案卷無誤，應予准許，並衡酌受刑人所犯
    如附表所示各罪之犯罪類型，其犯罪態樣、手段、所侵害法
    益及受刑人犯上開各罪之犯罪時間是否相近等情，以判斷受
    刑人所受責任非難重複之程度，再斟酌受刑人犯數罪所反應
    人格特性，暨權衡各罪之法律目的及相關刑事政策，而為整
    體評價後，定其應執行之刑如主文所示。
四、爰依刑事訴訟法第477條第1項，刑法第50條第2項、第53條
    、第51條第5款，裁定如主文。
中　　華　　民　　國　 110　　年　　12　　月　　 8　　日
            刑事第七庭   審判長法　官  梁  堯  銘
                               法　官  王  鏗  普
                               法　官  羅  國  鴻
以上正本證明與原本無異。
如不服本裁定，應於收受送達後5日內向本院提出抗告書狀（須
附繕本）。因疫情而遲誤不變期間，得向法院聲請回復原狀。

                               書記官  吳  姁  穗 

中　　華　　民　　國　　110 　年　　12　　月　　8 　　日
【附表】受刑人林躍達定應執行刑案件一覽表     編號  1 2 3 罪名  私行拘禁 販賣第三級毒品 販賣第三級毒品未遂 宣告刑  有期徒刑6月 有期徒刑3年8月 有期徒刑1年10月 犯罪日期  106年11月23日 108年07月09日 108年07月22日 偵查(自訴)機關年度案號  臺中地檢107年度偵字第14028號 臺中地檢108年度偵字第22793號、109年度偵字第24024號 臺中地檢108年度偵字第22793號、109年度偵字第24024號 最後事實審 法院 臺灣臺中地方法院 臺灣高等法院 臺中分院 臺灣高等法院 臺中分院  案號 108年度訴緝字第105號 109年度上訴字第2040號 109年度上訴字第2040號  判決日期 108年07月10日 109年11月18日 109年11月18日 確定 判決 法院 臺灣臺中地方法院 臺灣高等法院 臺中分院 臺灣高等法院 臺中分院  案號 108年度訴緝字第105號 109年度上訴字第2040號 109年度上訴字第2040號  確定日期 108年08月12日 109年12月31日 109年12月31日 是否為得易科罰金之案件  得易科罰金 得易服社會勞動 不得易科罰金 不得易服社會勞動 不得易科罰金 不得易服社會勞動 備  註  臺中地檢108年度執字第11926號  臺中地檢110年度執字第1227號（編號2、3定應執行有期徒刑4年2月） 臺中地檢110年度執字第1227號（編號2、3定應執行有期徒刑4年2月） 
受刑人林躍達定應執行刑案件一覽表     編號  4 以下空白  罪名  販賣第三級毒品   宣告刑  有期徒刑2年   犯罪日期  108年7月22日   偵查(自訴)機關年度案號  臺中地檢109年度偵字第20608、24024號   最後事實審 法院 臺灣高等法院 臺中分院    案號 110年度上訴字第636號    判決日期 110年06月09日   確定 判決 法院 臺灣高等法院 臺中分院    案號 110年度上訴字第636號    確定日期 110年07月11日   是否為得易科罰金之案件  不得易科罰金 不得易服社會勞動   備  註  臺中地檢110年度執字第9872號